臺灣新北地方法院刑事判決
110年度易字第900號
公  訴  人  臺灣新北地方檢察署檢察官
被      告  韓寧政



上列被告因毀損案件，經檢察官提起公訴（110 年度偵字第8937
號），本院判決如下：
    主  文
韓寧政犯毀損他人物品罪，處拘役肆拾日，如易科罰金，以新臺
幣壹仟元折算壹日。
    事  實
一、韓寧政於民國109年12月6日下午1時10分許返回其當時位於新
    北市○○區○○路000巷00弄0號居所時，見陳姿蓉所有、由鄭弘
    使用之車牌號碼000-0000號自用小客車停放在前開居所車庫
    鐵門前，竟基於毀損他人物品之犯意，自車頭位置攀登前開
    車輛，並以踩踏方式毀損該車車頂，致該車車頂凹陷而不堪
    使用，足生損害於陳姿蓉。嗣經鄭弘報警處理，始查悉上情
    。
二、案經陳姿蓉訴由新北市政府警察局三峽分局移送臺灣新北地
    方檢察署檢察官偵查起訴。
　　理  由
一、按被告以外之人於審判外之陳述，雖不符同法第159 條之1
    至第159 之4 之規定，而經當事人於審判程序同意作為證據
    ，法院審酌該言詞陳述或書面陳述作成時之情況，認為適當
    者，亦得為證據，刑事訴訟法第159 條之5 第1 項亦有規定
    。本案所引被告以外之人於審判外之陳述，經本院提示其等
    審判外陳述之內容並告以要旨，被告韓寧政於本院審理中表
    示沒有意見等語在卷（見本院110 年度易字第900號卷第55
    頁），且檢察官、被告亦未於言詞辯論終結前對該等審判外
    陳述之證據資格聲明異議，應視為被告已有將該等審判外陳
    述作為證據之同意，且經審酌各該供述證據作成之客觀情狀
    ，並無證明力明顯過低或係違法取得之情形，復為證明本案
    犯罪事實所必要，認為以之作為證據應屬適當，應有證據能
    力。　　
二、訊據被告固坦承有踩踏告訴人上揭車輛之車頂一節，惟矢口
    否認有何毀損之犯行，並辯稱：伊是為了要回家，因為那輛
    車擋到伊回家的路，伊必須要跨越他的車子回家，且車庫前
    有寫「車庫前請勿停車」云云。
三、經查：
  ㈠被告確有於事實欄所載之時、地，自車頭位置攀登前開車輛
    ，踩踏該車車頂，且該車車等有凹陷等情，業據被告於本院
    審理中供承在卷（見同上本院卷第55頁、第86頁），核與證
    人即告訴代理人鄭弘於警詢中證述相符（見110年度偵字第8
    937號偵查卷第9頁至第10頁），且有告訴人車輛受損照片16
    張在卷可參（見同上偵查卷第13頁至第27頁），再經本院當
    庭勘驗案發現場之監視器錄影光碟屬實，有勘驗筆錄及擷圖
    在卷可稽（見同上本院卷第85頁、第94頁至第100頁），是
    此部分之事實，自可認定。
  ㈡至被告辯稱其係為回家而跨越車子云云，然觀以現場照片，
    該車輛所停位置係在車庫前方，並未擋住住戶出入大門一節
    ，有現場照片在卷可參（見同上偵查卷第17頁上方照片），
    況被告於本院審理中供承：他停車有留一點空間給伊走路等
    語在卷（見同上本院卷第55頁），是該車輛並無阻擋被告出
    入之情形，被告上揭所辯，與事實有違，不足為採。
  ㈢綜上所述，被告所辯，均無足採信。本案事證明確，被告犯
    行，應堪認定。
四、核被告所為，係犯刑法第354 條之毀損罪。爰審酌被告率爾
    毀損告訴人上揭車輛之車頂，造成其財物上之損失，且犯後
    未能坦承犯行，正視己非，迄今亦未能與告訴人達成調解賠
    償損失，兼衡其素行、犯罪之動機、目的、手段，及其高職
    肄業之智識程度，有被告個人戶籍資料（完整姓名）查詢結
    果1份在卷可參（見同上本院卷第17頁）、生活狀況等一切
    情狀，量處如主文所示之刑，並諭知如易科罰金之折算標準
    ，以資懲儆。
據上論斷，應依刑事訴訟法第299條第1項前段，刑法第354條、
第41條第1項，刑法施行法第1條之1第1項，判決如主文。
本案經檢察官李超偉偵查起訴，經檢察官許慈儀到庭執行職務。
中　　華　　民　　國　　111 　年　　5 　　月　　9 　　日
                  刑事第二庭    法　官　劉芳菁
上列正本證明與原本無異。
如不服本判決，應於送達後20日內敘明上訴理由，向本院提出上
訴狀，上訴於本院第二審合議庭 (應附繕本) 。其未敘述上訴理
由者，應於上訴期間屆滿後20日內向本院補提理由書「切勿逕送
上級法院」。
                                書記官　汪承翰
中　　華　　民　　國　　111 　年　　5 　　月　　10　　日
附錄本案論罪科刑所引法條：
中華民國刑法第354條
毀損、損壞前二條以外他人之物或致令不堪用，足以生損害於公
眾或他人者，處2年以下有期徒刑、拘役或1萬5千元以下罰金。